臺灣屏東地方法院刑事判決　　　　　　　 94年度易字第475號
公　訴　人　臺灣屏東地方法院檢察署檢察官
被　　　告　戊○○
上列被告因竊盜案件，經檢察官提起公訴（94年度偵字第3257號
）及移送併辦（94年度偵字第3562號、第5047號、第5069號），
茲因被告就被訴事實為有罪之陳述，經告知簡式審判程序意旨，
並聽取公訴人及被告之意見後，本院合議庭裁定由受命法官獨任
依簡式審判程序審理，判決如下：
    主  文
戊○○連續攜帶兇器竊盜，累犯，處有期徒刑壹年拾月。扣案鑰
匙貳把沒收。
    事  實
一、戊○○於民國80年間因違反麻醉藥品管理條例案件，經本院
    以80年度易字第2871號判處有期徒刑6 月，並諭知易科罰金
    之折算標準確定，於81年3 月20日入監執行，至81年8 月28
    日出監執行完畢；84年間因違反麻醉藥品管理條例案件，經
    本院以82年度易緝字第89號判處有期徒刑7 月確定，於84年
    3 月13日入監執行，84年9 月23日縮刑期滿出監執行完畢；
    又88年間因違反槍砲彈藥刀械管制條例案件，經本院以88年
    度易字第1094號判處拘役55日，並諭知易科罰金之折算標準
    確定，於88年12月31日入監執行，89年2 月4 日出監執行完
    畢。
二、嗣戊○○於88年間又因犯成年人與未滿18歲之人共同連續攜
    帶兇器竊盜罪，經本院以89年度易字第621 號判處有期徒刑
    1 年確定，於89年9 月16日入監執行，甫於90年7 月6 日縮
    刑期滿出監執行完畢，竟不知悔改，於有期徒刑執行完畢5
    年內，又基於意圖為自己不法所有而竊取他人動產之概括犯
    意，自94年5 月21日下午1 時30分許起，至94年10月15日凌
    晨1 時許止，以附表所示時間、地點及內容，依序竊取九如
    鄉公所等4 人所有之物，嗣分別於附表所示時、地為警查獲
    ，扣得作案用之工具尖嘴鉗、鐵撬各1 支，及其所有之鑰匙
    2 把。
三、案經屏東縣警察局屏東分局、里港分局報告臺灣屏東地方法
    院檢察署檢察官偵查起訴及移送併辦。
    理  由
一、訊據被告戊○○於本院審理時，對其前揭犯罪事實均自白不
    諱，並有證人即九如鄉公所技工己○○、證人丙○○、丁○
    ○、甲○○於警詢中之證述，及贓物認領保管單4 張在卷可
    稽，復有作案工具尖嘴鉗、鐵撬各1 支、鑰匙2 把扣案可憑
    ，被告戊○○前開自白堪認與事實相符，其犯罪事證已臻明
    確，應依法論科。
二、按刑法第321 條第1 項第3 款之攜帶兇器竊盜罪，係以行為
    人攜帶兇器竊盜為其加重條件，此所謂兇器，其種類並無限
    制，凡客觀上足對人之生命、身體、安全構成威脅，具有危
    險性之兇器均屬之，且祇須行竊時攜帶此種具有危險性之兇
    器為已足，並不以攜帶之初有行兇之意圖為必要，最高法院
    79年臺上字第5253號著有判例。扣案被告戊○○為附表編號
    一犯行所攜帶之尖嘴鉗、鐵撬（拔釘器）係以金屬製造，材
    質厚實，造型銳利且易於握取、運作之物，足以殺傷人之生
    命、身體，顯為具有危險性之兇器。核其所為係犯刑法第32
    1 條第1 項第3 款之攜帶兇器加重竊盜罪。又所為如附表編
    號二、三、四犯行，係犯刑法第320 條第1 項之普通竊盜罪
    。今按，連續犯須連續數行為而犯同一罪名，所謂「同一罪
    名」，指構成犯罪要件相同之罪名而言，屬於加重條件者，
    例如刑法第221 條與第222 條、第320 條與第321 條，亦得
    認為同一罪名成立連續犯，司法院大法官會議釋字第152 號
    、最高法院67年度第6 次暨第7 次刑事庭庭推總會議，分別
    作有解釋、決議。被告陳明德先後4 次犯加重竊盜罪及普通
    竊盜罪之行為，時間緊接，手法相同，並觸犯構成要件相同
    之罪，顯係基於概括犯意反覆為之，依前開說明，應依連續
    攜帶兇器之加重竊盜罪論以一罪，並加重其刑。次按，檢察
    官就犯罪事實一部起訴者，其效力及於全部，刑事訴訟法第
    267 條定有明文。臺灣屏東地方法院檢察署94年度偵字第35
    62號、第5047號、第5069號移送併辦意旨所指被告戊○○如
    附表所示編號一、三、四部分之犯行，與起訴事實即附表編
    號二部分所示犯行有連續犯之裁判上一罪關係，為起訴效力
    所及，本院自得併予審究，附此敘明。又被告陳明德於88年
    間因犯成年人與未滿18歲之人共同連續攜帶兇器竊盜罪，經
    本院以89年度易字第621 號判處有期徒刑1 年確定，於89年
    9 月16日入監執行，甫於90年7 月6 日縮刑期滿出監執行完
    畢，有臺灣高等法院被告前案紀錄表、臺灣屏東地方法院檢
    察署刑案資料查註紀錄表及判決書各1 份在卷可按，其經有
    期徒刑之執行完畢5 年以內，再犯本件有期徒刑之罪，為累
    犯，應加重其刑。被告戊○○有上開2 以上刑之加重條件，
    遞加重之。
三、爰審酌被告戊○○之年齡、品行、智識程度、犯罪動機、犯
    罪手段、所得財物之價值、對於法益侵害之程度。被告戊○
    ○為61年10月23日出生、受有國中畢業教育程度而現無職業
    之人，有年籍等資料在卷可稽，於本件犯罪時年32歲，正值
    青壯，竟不思進取，為求不勞而獲乃竊取他人之物；又其前
    有多次犯罪經法院判決確定而入監執行之紀錄，除前開構成
    累犯要件者及因施用毒品經裁定送觀察、勒戒者外，其80年
    間因違反麻醉藥品管理條例案件，經本院以80年度易字第28
    71號判處有期徒刑6 月，並諭知易科罰金之折算標準確定，
    於81年3 月20日入監執行，至81年8 月28日出監執行完畢；
    84年間因違反麻醉藥品管理條例案件，經本院以82年度易緝
    字第89號判處有期徒刑7 月確定，於84年3 月13日入監執行
    ，84年9 月23日縮刑期滿出監執行完畢；又88年間因違反槍
    砲彈藥刀械管制條例案件，經本院以88年度易字第1094 號
    判處拘役55日，並諭知易科罰金之折算標準確定，於88年12
    月31日入監執行，89年2 月4 日出監執行完畢，有臺灣高等
    法院被告前案紀錄表及臺灣屏東地方法院檢察署刑案資料查
    註紀錄表各1 份在卷可按，素行不良；並審酌其竊得財物為
    2 輛機車、白鐵電源箱門1 個、鋁鍋1 只等物之價值，及其
    犯罪後於本院審理時之態度等一切情狀，量處如主文所示之
    刑，以資儆懲。
四、扣案鑰匙2 把係被告戊○○所有，並供其犯罪所用之物，應
    依刑法第38條第1 項第2 款規定沒收之。又扣案尖嘴鉗、鐵
    撬各1 支固為被告戊○○犯附表編號一所示犯行所使用之工
    具，惟據被告戊○○供稱為他人所有之物，復無證據可認為
    本件犯人所有，爰不為沒收之諭知。
五、末查，臺灣屏東地方法院檢察署94年度偵字第3562號移送併
    辦意旨，另以被告陳明德犯附表編號一所示犯行時，其騎往
    現場之車號PDV －498 號重型機車係被害人乙○○所有，並
    於94年5 月6 日上午8 時至下午6 時間，在屏東市○○路70
    8 號前為被告戊○○所竊取為由，認為與本件有裁判上一罪
    關係，請求本院併為判決。然此部分除據被告戊○○辯稱該
    車係向他人所借，並非竊盜所得等語外，復無其他證據可認
    為被告戊○○因竊盜而取得，是此部分指述自屬不能證明，
    猶不能認為與被告戊○○前開經論罪科刑部分有裁判上一罪
    關係，自非本院所能審究判決，應退由原承辦檢察官另行卓
    辦，附此敘明。
據上論斷，應依刑事訴訟法第273 條之1 第1 項、第299 條第1
項前段，刑法第56條、第321 條第1 項第3 款、第47條、第38條
第1 項第2 款，判決如主文。
本案經檢察官鍾仁松到庭執行職務
中　　華　　民　　國　　94　　年　　12　　月　　22　　日
                    刑事第二庭      法　官  陳松檀
右正本證明與原本無異。
如不服本判決應於收受本判決後送達後10日內向本院提出上訴書
狀，其未敘述上訴理由者，並得於提起上訴後10日內向本院補提
理由書狀（均須按他造當事人之人數附繕本）「切勿逕送上級法
院」
中　　華　　民　　國　　94　　年　　12　　月　　22　　日
                                    書記官  魏慧夷
附錄本判決論罪之法條：
中華民國刑法第320 條
意圖為自己或第三人不法之所有，而竊取他人之動產者，為竊盜
罪，處五年以下有期徒刑、拘役或五百元以下罰金。
意圖為自己或第三人不法之利益，而竊佔他人之不動產者，依前
項之規定處斷。
前二項之未遂犯罰之。
中華民國刑法第321條
犯竊盜罪而有左列情形之一者，處6 月以上、5 年以下有期徒刑
：
一、於夜間侵入住宅或有人居住之建築物、船艦或隱匿其內而犯
    之者。
二、毀越門扇、牆垣或其他安全設備而犯之者。
三、攜帶兇器而犯之者。
四、結夥三人以上而犯之者。
五、乘火災、水災或其他災害之際而犯之者。
六、在車站或埠頭而犯之者。
前項之未遂犯罰之。
【附　表】
┌─┬──────┬──────┬──────────┬───┬────┬──────────────┬─────────┐
│  │  犯罪時間  │  犯罪地點  │   犯罪行為及標的   │被害人│扣案工具│    　 查　獲　時　地       │   偵 查 案 號    │
├─┼──────┼──────┼──────────┼───┼────┼──────────────┼─────────┤
│  │94年5 月21日│屏東縣九如鄉│持尖嘴鉗、鐵撬拆卸用│九如鄉│尖嘴鉗1 │94年5 月21日13時35分許，在九│94年度偵字第3562號│
│一│13時30分許  │九如路2 段九│以固定之鉸鍊而竊取白│公所  │把、鐵撬│如鄉○○村○○街11巷21號旁為│（併案）          │
│  │            │如橋南端    │鐵製路燈開關箱門1 扇│      │1把     │警查獲                      │                  │
├─┼──────┼──────┼──────────┼───┼────┼──────────────┼─────────┤
│  │94年6 月26日│屏東市東平巷│持自備鑰匙1 把，竊取│丙○○│鑰匙1 把│94年6 月29日14時50分許，在屏│94年度偵字第3257號│
│二│22時許      │4號前       │車號OZS-265 號重型機│      │        │東市○○街18號前為警查獲    │                  │
│  │            │            │車1 輛              │      │        │                            │                  │
├─┼──────┼──────┼──────────┼───┼────┼──────────────┼─────────┤
│  │94年10月12日│屏東市○○街│持自備鑰匙1 把，竊取│丁○○│鑰匙1 把│94年10月13日13時40分許，在屏│94年度偵字第5047號│
│三│13時許      │195 巷1 之3 │車號PHJ-130 號重型機│      │        │東市○○路75之3 號「界揚超商│（併案）          │
│  │            │號前        │車1 輛              │      │        │」前為警查獲                │                  │
├─┼──────┼──────┼──────────┼───┼────┼──────────────┼─────────┤
│  │94年10月15日│屏東市○○路│徒手竊取鋁製湯鍋1個 │王瑂玲│        │94年10月15日1 時30分許，在屏│94年度偵字第5069號│
│四│1時許       │167 號「阿利│                    │      │        │東市○○路、古松巷口為警查獲│（併案）          │
│  │            │麵店」前    │                    │      │        │                            │                  │
└─┴──────┴──────┴──────────┴───┴────┴──────────────┴─────────┘
